臺灣高雄地方法院刑事判決　　　　　　111年度審易字第139號
公　訴　人　臺灣高雄地方檢察署檢察官
被　　　告　蘇政宇


上列被告因賭博案件，經檢察官聲請以簡易判決處刑（110 年度
偵字第9156號、第15443 號），本院認不應依簡易判決處刑，改
依通常程序審理，判決如下：
    主  文
本件管轄錯誤，移送臺灣嘉義地方法院。
    理  由
一、本件原聲請簡易判決處刑意旨略以：被告蘇政宇於民國110
    年3 月間，接受姓名年籍不詳成年男子之面試，以新臺幣36
    ,000元底薪、業績獎金另計之代價加入賭博機房，並與蔡宗
    翰、林珊、孫沛楷、王建銘、陳壹鴻、楊宗翰、東鈺峰（蔡
    宗翰等7 人另由檢察官為緩起訴處分）、林翰恂（由檢察官
    另案偵辦）及賭博機房姓名、年籍不詳成員等人，共同基於
    意圖營利供給賭博場所及聚眾賭博之犯意聯絡，由林翰恂承
    租嘉義市○區○○路00號7 樓之2 之辦公處所，供蔡宗翰架
    設網路、機房設備以建立賭博客服機房，林翰恂再指定蔡宗
    翰、楊宗翰、王建銘擔任幹部，負責管理員工出缺勤、工作
    情形、宿舍承租、並傳達林翰恂交待之事項。蘇政宇、林珊
    、孫沛楷、陳壹鴻、東鈺峰等人則負責從事業務推廣及客服
    人員等工作，透過通訊軟體臉書、LINE、Telegram等通訊軟
    體，招攬不特定人士加入註冊會員，並以帶領賭客下注、安
    排特定任務以獲得籌碼等方式，吸引賭客下注並從中抽取傭
    金；若賭客有意願成為代理商，亦會協助賭客與總公司接洽
    ，讓總公司安排賭客擔任下線代理，而於110 年3 月間至11
    0 年4 月14日15時為警查獲時止，在嘉義市○區○○路00號
    7 樓之2 之辦公處所，以上開方式經營賭博網站「GS-Lotte
    ry」（極速娛樂城，網址為：http ://williamhilltw .com
    ）。該網站簽賭之項目有北京賽車、幸運飛艇、極速飛艇、
    真人百家樂、騰迅分分彩、骰寶等遊戲，而以輸贏結果為賭
    博標的，如簽賭北京賽車、幸運飛艇、極速飛艇等遊戲，是
    由賭客從10個號碼的車號或船號中選擇號碼下注，再依賽車
    、飛艇比賽結果決定輸贏，並依下注時選擇的玩法決定賠率
    ；騰迅分分彩的玩法是，共5 個位置，每個位置均由1 至10
    號彩球開獎，賭客下注後對召開講結果進行派彩；真人百家
    樂則係同步連線菲律賓賭場，賭客在網頁上進行下注，再依
    開牌結果決定輸贏；骰寶則是由賭客下注點數後，依搖骰結
    果進行派彩，而以此射倖性之方式與不特定之賭客進行賭博
    以牟利，共同經營上開賭博網站。嗣員警於110 年4 月14日
    15時許，持搜索票分別前往嘉義市○區○○路00號7 樓之2
    、嘉義縣○○市○○○路0 段00號14樓之5 進行搜索，並當
    場扣得如附表所示之物，進而查獲上情。因認被告蘇政宇涉
    犯刑法第268 條前段之意圖營利供給賭博場所及同條後段之
    意圖營利聚眾賭博等罪嫌等語。
二、按案件由犯罪地或被告之住所、居所或所在地之法院管轄；
    數同級法院管轄之案件相牽連者，得合併由其中一法院管轄
    ；數人共犯一罪或數罪者，為相牽連之案件，刑事訴訟法第
    5 條第1 項、第6 條第1 項、第7 條第2 款分別定有明文。
    所謂犯罪地，參照刑法第4 條規定，解釋上自應包括行為地
    與結果地兩者而言；至被告之所在地，則以起訴時為標準。
    而管轄權之有無，應依職權調查之。次按無管轄權之案件，
    應諭知管轄錯誤之判決，並同時諭知移送於管轄法院，且得
    不經言詞辯論為之，同法第304 條、第307 條亦有明文。又
    相牽連之案件，其性質原本即係各自獨立之案件，係數訴而
    非一訴，僅因訴訟經濟原則，並避免裁判歧異之結果，始規
    定得由其中一法院合併管轄，使原無管轄權之法院因此而取
    得管轄權，是刑事訴訟法關於牽連管轄之規定，自應以各該
    案件均正繫屬於法院且未判決前，始有其適用，若其中有任
    一案件業經法院判決或因故脫離訴訟繫屬，甚至未曾有訴訟
    繫屬之情形，即無基於上開原因而使原無管轄權之法院取得
    管轄權之理由及必要，而應回歸事物管轄或土地管轄之規定
    ，由有管轄權之法院予以審判。簡言之，所謂數人共犯一罪
    或數罪之相牽連案件，必須以本院有管轄權之共犯業已起訴
    並繫屬在本院為前提，本院始得依上開規定對無管轄權之被
    告取得管轄權。
三、經查，本件被告蘇政宇之戶籍地址及住居所均設於嘉義縣○
    ○鄉○○村○○0 號之4 ，並據其於偵查中陳明在卷，有其
    個人戶籍資料查詢結果及警詢筆錄、檢察官訊問筆錄可參，
    且本案於110 年11月22日繫屬在本院時，被告蘇政宇並無在
    監押情事，有臺灣高等法院在監在押全國紀錄表在卷可查，
    據此，難認其斯時之所在地係在本院管轄區域範圍內，又觀
    諸本件聲請簡易判決處刑書所載之犯罪地點係在嘉義市，故
    本件之犯罪地、被告之住居地或所在地，俱不在本院轄區，
    依前引規定，本院就本案並無管轄權；再者，檢察官僅就被
    告蘇政宇所犯上開賭博案件向本院聲請以簡易判決處刑，至
    聲請書所載其他共犯蔡宗翰等7 人則均予以緩起訴處分，而
    未繫屬在本院，則揆諸前揭規定及說明，本院就被告蘇政宇
    部分尚無從依刑事訴訟法第6 條第1 項之規定取得管轄權。
    是本院對被告蘇政宇並無管轄權，檢察官誤向本院聲請以簡
    易判決處刑，尚有未合，爰不經言詞辯論，逕為諭知管轄錯
    誤之判決，並移送於有管轄權之臺灣嘉義地方法院。
據上論斷，應依刑事訴訟法第452 條、第304 條、第307 條，判
決如主文。
中    華    民    國    111   年    2     月    7     日
                        刑事第六庭  法  官  陳芸珮
以上正本證明與原本無異。
如不服本判決，得自收受本判決書送達之日起20日內，向本院提
起上訴狀（須附繕本及表明上訴理由）。
中    華    民    國   111    年    2     月    7     日
                                    書記官  彭帥雄